【裁判字號】    99,抗,106
【裁判日期】    990614
【裁判案由】    返還擔保金
【裁判全文】
臺灣臺中地方法院民事裁定               99年度抗字第106號
抗  告  人  乙○○
相  對  人  甲○○
上列當事人間聲請發還擔保金事件，抗告人對於民國99年5月4日
本院司法事務官所為98年度司聲字第737號裁定提起抗告，本院
裁定如下：
    主  文
抗告駁回。
抗告程序費用新台幣壹仟元由抗告人負擔。
    理  由
一、按訴訟終結後，供擔保人證明已定20日以上之期間，催告受
    擔保利益人行使權利而不行使者，法院應依供擔保人之聲請
    ，以裁定命返還其提存物，民事訴訟法第104條第1項第3款
    前段定有明文。前開規定，於其他依法令供訴訟上之擔保者
    準用之，並為同法第106條所明定。而所謂「受擔保利益人
    之權利」，係指受擔保利益人因供擔保人不當之訴訟行為而
    生之損害賠償請求權；所謂「受擔保利益人行使權利」，則
    係指受擔保利益人於供擔保人所定催告期間內，向法院起訴
    ，或為與起訴相同效果之行為。復按下列事項，與起訴有同
    一效力：一、依督促程序，聲請發支付命令。二、聲請調解
    或仲裁。三、申報和解債權或破產債權。四、告知訴訟。五
    、開始執行行為或聲請強制執行」，民法第129條第2項亦定
    有明文，是受擔保利益人如未為上述五種行為之一，即難認
    有為「與起訴有同一效力」之行為。
二、本件相對人前依本院96年度裁全字第1659號民事裁定提供新
    臺幣500,000元為擔保金，並以本院96年度存字第1200號擔
    保提存事件提存在案，嗣因兩造間之訴訟業已終結，相對人
    已向本院聲請撤銷假扣押裁定及撤回假扣押強制執行，並已
    定20日以上期間催告受擔保利益人即抗告人行使權利，抗告
    人逾期仍未行使等情，有相對人所提之本院96年裁全字第16
    59號裁定、96年度存字第1200號提存書、98年度司裁全聲字
    第165號裁定、確定證明書、存證信函暨回執等件等影本各1
    件、本院民事紀錄科查詢表1件為證，並經司法事務官依職
    權調閱本院96年度裁全字第1659號、96年度存字第1200號提
    存書、98年度司裁全聲字第165號、96年度執全字第991號等
    案卷宗審核結果，而為准予返還擔保金之裁定，核無不合。
三、抗告人提出郵局存證信函，主張伊公司已有對相對人行使權
    利云云。惟查抗告人僅以郵局存證信函表示不同意相對人取
    回擔保金，並非向法院對相對人起訴請求賠償損害，亦非前
    揭所述「與起訴有同一效力」之行為，揆諸首開說明，應認
    抗告人並未於相對人所定20日期間內對相對人行使權利，是
    抗告人以上述郵局存證信函，抗辯稱伊已對相對人行使權利
    云云，即非可採，抗告為無理由，應予駁回。
四、據上論結，本件抗告為無理由，依非訟事件法第46條、第21
    條第2項、民事訴訟法第495條之1第1項、第449條第1項、第
    78條，裁定如主文。
中    華    民    國    99    年    6    月    14  日
                  民事第二庭    審判長法  官  王銘
                                      法  官  吳崇道
                                      法  官  涂秀玲
正本係照原本作成。
不得再抗告。
中    華    民    國    99    年    6    月    14    日
                                      書記官  鐘麗芳

司法院資訊處製作；財團法人民間司法改革基金會備份。
